【裁判字號】    90,易,409
【裁判日期】    900308
【裁判案由】    傷害等
【裁判全文】
臺灣高雄地方法院刑事判決                            九十年度易字第四九號
    公  訴  人  台灣高雄地方法院檢察署檢察官
    被      告  甲○○
右列被告因傷害等案件，經檢察官提起公訴（八十九年度偵字第二五一五○號），本
院判決如左：
    主  文
甲○○傷害人之身體，處有期徒刑月，如易科罰金，以佰元折算壹日。
    事  實
一、甲○○與乙○○為男女朋友關係。甲○○於民國八十九年十月十一日二十二時三
    十分許，在高雄縣鳳山市慈暉新村四巷三十三之二號三樓乙○○住處臥房內，為
    阻止乙○○外出與前任男友（姓名不詳）約會，雖預見如以手強拉乙○○肩上所
    揹皮包之肩帶，將使乙○○之手臂在肩帶緊勒之下受傷，卻在即使乙○○受傷亦
    不違背其本意之下，猶基於傷害及妨害乙○○自由行動權利之故意，先以手緊拉
    住乙○○揹於右肩之皮包肩帶，致乙○○因此受有右臂挫傷、多處瘀青（十一Ｘ
    三公分、六Ｘ四公分、○‧五Ｘ○‧五公分）之傷害；乙○○因右臂受傷，乃將
    皮包換揹於左肩後，甲○○又繼續拉扯皮包肩帶，致乙○○因此再受有左臂多處
    挫傷、瘀腫（九Ｘ一公分、一Ｘ一公分、八Ｘ二公分、六Ｘ三公分、五Ｘ三公分
    ）之傷害。隨後，甲○○並將乙○○強拉推倒在床上，並以雙手按壓住乙○○之
    手臂達二、三分鐘之久，而以此強暴之方式，妨害乙○○行使自由行動之權利。
    嗣經乙○○以行動電話電請其前任男友報警後，始為警查獲上情。
二、案經乙○○訴由高雄縣警察局鳳山分局報請高雄地方法院檢察署檢察官偵查起訴
    。
    理  由
一、右揭於前開時地為阻止告訴人乙○○外出而將之按壓在床上，妨害告訴人行使自
    由行動權利之事實，業據被告甲○○自白不諱，核與告訴人指訴及證人即告訴人
    之母丙○○○於偵查中證述情節相符，足認被告此部分自白與事實相符。另訊據
    被告矢口否認有傷害犯行，辯稱：「伊並未拉扯乙○○皮包肩帶，是她母親拉她
    他皮包，和打她頭、臉、手臂」云云。惟查，右揭傷害之事實，業據告訴人於警
    、偵訊及本院審理中一再指訴不移，並提出大東醫院甲字第７０４８號診斷證明
    書一紙為證，且參酌被告於八十九年十月十二日警訊中供承：「伊有於拉扯之間
    抓傷乙○○」等語，告訴人之母潘珠雲於八十九年十一月二十三日偵訊時僅證稱
    曾出手打告訴人等語，並未證稱其有拉扯告訴人皮包之舉，及被告係基於阻止告
    訴人外出，強將告訴人拉回、按壓在床上等情，再對照告訴人受傷之部位皆在雙
    手之前臂、上臂，並非在頭、臉部，顯見告訴人所受之傷，應係被告基於阻止告
    訴人外出之目的，而強拉告訴人皮包肩帶所致，其前開辯解顯為臨訟飾卸之詞，
    不足採信。是綜上所述，本件事證已明，被告犯行洵堪認定。
二、核被告所為，係犯刑法第二百七十七條第一項之普通傷害罪及同法第三百零四條
    第一項之強制罪。被告係以犯強制罪為目的而其方法另犯普通傷害罪，故所犯二
    罪間，有方法目的之牽連關係，應依刑法第五十五條後段規定從一重之普通傷害
    罪處斷。爰審酌被告就其與告訴人間感情糾紛，不知理性解決，卻以暴力方式，
    出手傷害及妨害告訴人行使自由行動之權利，顯屬非是，惟犯後坦承部分犯行，
    態度尚佳，及犯罪之手段、所生危害等一切情狀，量處如主文所示之刑，並諭知
    易科罰金折算標準。
據上論斷，應依刑事訴訟法第二百九十九條第一項前段，刑法第二百七十七條第一項
、第三百零四條第一項、第五十五條、第四十一條第一項，罰金罰鍰提高標準條例第
一條前段、第二條，判決如主文。
中      華      民      國    九十      年      三      月      八      日
                                  臺灣高雄地方法院刑事第一庭
                                      法  官  曾  逸  誠
右正本證明與原本無異。
如不服本判決，應於判決送達後十日內，向本院提出上訴狀。
                                     書記官    許玉城
中    華    民    國      九十      年      三      月      九      日
附錄本判決之論罪法條：
刑法第二百七十七條第一項：
傷害人之身體或健康者，處三年以下有期徒刑，拘役或一千元以下罰金。
刑法第三百零四條第一項：
以強暴、脅迫使人行無義務之事或妨害人行使權利者，處三年以下有期徒刑、拘役或
三百元以下罰金。


司法院資訊處製作；財團法人民間司法改革基金會備份。
